# 转让全资子公司出现长投和实收资本差额

提问人：圣媛 时间：2020-03-22 08:05:29
集团是A和B的母公司，A是控股子公司，B是全资子公司（实收资本 5000 万）， 19 年母公司把B全部转让给A。A支付给集团的是评估价 6800 万元计入长投，大于B的实收资本（不变）。集团把差额 1800 万计入投资收益。
一、 19 年做A合并B时，就做一笔抵消：借：实收资本 5000 ，投资收益 1800 元 ，贷：长投 6800 元？？还需要做其他抵消分录吗？
二、集团合并A时，还要做对B的抵消吗

回答人：chenyiwei
首先，对A而言是同一控制下合并，其对B的长投成本应为合并日B的净资产在A的合并报表层面的账面价值，不应是其支付的收购价款，差额调整资本公积处理。
其次，集团个别报表层面确认的处置损益需抵销，也要冲回A报表中体现的资本公积。差额调整未分配利润。